臺灣彰化地方法院民事裁定
110年度勞補字第51號
原      告  蔡承岳
訴訟代理人  楊博任律師
被      告  宗泰紙器實業有限公司

法定代理人  陳錦讚
上列原告與被告宗泰紙器實業有限公司間請求給付資遣費等事件
，本院裁定如下：
    主  文
原告應於本裁定送達後七日內，繳納裁判費新臺幣肆仟玖佰肆拾
柒元，逾期即駁回原告之訴。
原告並應補正理由欄第三項所示事項。
    理  由
一、以一訴主張數項標的者，其價額合併計算之；非因財產權而
    起訴者，徵收裁判費新臺幣三千元；於非財產權上之訴，並
    為財產權上之請求者，其裁判費分別徵收之，民事訴訟法第
    77條之2第1項前段、第77條之14定有明文。又因確認僱傭關
    係或給付工資、退休金或資遣費涉訟，勞工或工會起訴或上
    訴，暫免徵收裁判費3分之2，勞動事件法第12條第1項亦有
    明文。
二、本件原告起訴聲明第1項請求被告給付新臺幣（下同）294,5
    63元（含工資8,792元、資遣費110,066元、特別休假未休工
    資85,408元、失業給付差額90,297元）；訴之聲明第2項請
    求被告提撥58,731元至原告之勞工退休金專戶，暨請求被告
    開立非自願離職證明書。就訴之聲明第1、2項部分，訴訟標
    的價額合計353,294元，本應徵第一審裁判費3,860元。就請
    求被告發給非自願離職證明書部分，參諸勞動基準法第19條
    規定，係對於勞工身分上之權利有所主張，應屬非財產權之
    訴訟，應依民事訴訟法第77條之14第1項規定徵收裁判費3,0
    00 元，並依同條第2 項規定與財產權訴訟部分分別徵收裁
    判費，合計後原告原應繳納第一審裁判費6,860元【計算式
    ：3,860元＋3,000元＝6,860元】。惟其中原告請求工資、資
    遣費、特休未休工資及提撥退休金共計262,997元部分（計
    算式：8,792元＋110,066元＋85,408元＋58,731元＝262,997元
    ），原應徵第一審裁判費2,870元，依勞動事件法第12條第1
    項規定，暫免徵收裁判費3分之2即1,913元（計算式：2,870
    元×2/3＝1,913元，元以下四捨五入），則本件原告應繳納第
    一審裁判費4,947元（計算式：6,860元－1,913元＝4,947元）
    ，茲依民事訴訟第249條第1項但書規定，限原告於收受本裁
    定後7日內，如數向本院繳納，逾期即駁回起訴。
三、原告應補正事項： 
(一)起訴狀第3頁記載請求被告開立非自願離職證明書，然訴之
    聲明漏未記載，請予以更正。
(二)提出兩造第二次勞資爭議調解會議之會議紀錄。
四、爰裁定如主文。 
中　　華　　民　　國　　110 　年　　9 　　月　　22　　日
                  民事第三庭    法　官　鍾孟容
以上正本係照原本作成。
如不服本裁定關於核定訴訟標的價額部分，應於送達後10日內向
本院提出抗告狀，並繳納抗告費新臺幣1,000元；其餘關於核定
訴訟標的金額及命補繳裁判費部分，不得抗告。
中　　華　　民　　國　　110 　年　　9 　　月　　22　　日
                                書記官　張茂盛